臺灣臺北地方法院刑事判決　　　　　　　95年度易字第2055號
公　訴　人　臺灣臺北地方法院檢察署檢察官
被　　　告　甲○○
　　　　　　　　　　號4樓
上列被告因違反商標法案件，經檢察官聲請簡易判決處刑（95年
度偵字第14201號），本院認不宜以簡易判決處刑，而改依通常
程序審理後，被告於本院準備程序中就被訴事實為有罪之陳述，
經本院告知簡式審判程序之旨，並聽取公訴人及被告之意見後，
本院合議庭裁定改依簡式審判程序審理，並判決如下：
    主  文
甲○○連續明知為未得商標權人同意，於同一商品使用相同之註
冊商標之商品而販賣，處有期徒刑月，如易科罰金以銀元佰
元即新臺幣玖佰元折算壹日，緩刑貳年。扣案如附表所示之物均
沒收。
    事  實
一、甲○○前因違反商標法案件，經臺灣臺北地方法院檢察署檢
    察官以九十五年度緩字第一八一八號為緩起訴處分，並於民
    國九十五年六月二十七日執行完畢。卻仍未予警惕，明知「
    Abercrombie&Fitch」之商標圖樣，業經美商A&F商標公司向
    經濟部智慧財產局申請註冊登記獲准，取得註冊證號000000
    00號商標專用權，指定使用於男女服裝、領帶、手套、襪子
    、褲襪等商品，商標專用期間自七十八年十月一日起至九十
    八年九月三十日止，現仍在專用期間內，未經上開商標權人
    同意，不得於同一商品使用相同或類似之註冊商標，或明知
    係上開商品而販賣、意圖販賣而陳列，惟其竟仍基於販賣仿
    冒商標商品之概括犯意，自九十四年十二月間某日起至九十
    五年四月二十七日被查獲時止，經由網路以每件新臺幣（下
    同）三百元之代價，向不知名之賣家購入使用前開商標之服
    飾後，即在其位於臺北市信義區○○○路四三巷三號四樓之
    住處，利用電腦設備連線進入「YAHOO奇摩」拍賣網站，以
    「madbl nc」帳號在該網站上刊登上開仿冒商標商品照片，
    以每件四百元至五百元不等之價格，販賣予不特定人士，並
    留下電子郵件信箱madblnc@hinet.net、電話0000000000及
    郵局帳號00000000000000帳戶供購買者聯絡及支付貨款使用
    。嗣經美商A&F商標公司上網瀏覽網頁發現，報警循線於九
    十五年四月二十七日下午五時三十五分許，在其上址住處執
    行搜索查獲，並扣得甲○○所有如附表所示之物品。
二、案經美商A&F商標公司訴由內政部警政署保安警察第二總隊
    第一大隊第一中隊報告臺灣臺北地方法院檢察署檢察官偵查
    後起訴。
　　理  由
一、前述未經授權即基於銷售之意圖，連續擅自販賣仿冒商標商
    品之犯罪事實，迭據被告甲○○於警、偵訊及本院審理時坦
    承不諱，又美商A&F商標公司享有前述商標權，而扣案如附
    表編號一所示之服飾均係仿冒上開商標之商品乙節，亦經該
    公司代理人李璧合於警訊時指述明確，且有經濟部中央標準
    局商標註冊證、鑑定書各一份附卷為憑。又被告有在網路上
    刊登販售上開服飾之廣告，並以前揭電子郵件、電話、郵局
    帳戶與客戶聯絡收款事宜等情，復有前揭郵局帳戶存摺影本
    、雅虎奇摩拍賣網站列印之廣告訊息、宅急便託運單、現場
    搜索照片共八張在卷可稽。此外，並有如附表所示之仿冒商
    標服飾共七件、0000000000電話SIM一張、電腦主機一台扣
    案可資佐證，足見被告上開自白確與事實相符，應堪採信。
    故本件事證明確，被告犯行堪以認定。
二、查被告甲○○行為後，刑法業於九十四年二月二日修正公布
    部分條文，並於九十五年七月一日施行。依修正後刑法第二
    條第一項規定：「行為後法律有變更者，適用行為時之法律
    。但行為後之法律有利於行為人者，適用最有利於行為人之
    法律。」，此條規定係規範行為後法律變更所生新舊法律比
    較適用之準據，是刑法第二條本身雖經修正，尚無比較新舊
    法之問題，應一律適用裁判時之現行刑法第二條，以決定適
    用之刑罰法律。而被告行為時之刑法第三十三條第五款規定
    ，罰金刑為一銀元以上，至被告行為後刑法第三十三條第五
    款則將罰金刑提高為新臺幣一千元以上，並以百元計算之，
    比較修正前後之規定，以修正前之規定較有利於被告。又被
    告行為時之刑法第五十六條規定：「連續數行為而犯同一之
    罪名者，以一罪論。但得加重其刑至二分之一。」；至其行
    為後上開法條則已刪除。該項刪除雖非犯罪構成要件之變更
    ，但已影響行為人刑罰之法律效果，自屬法律有所變更，而
    有比較新舊法之必要。被告先後數次販賣仿冒商標商品之行
    為，若依舊法規定，僅以一罪論；若依新法，則須分論併罰
    。比較新、舊法之結果，應以行為時之舊法較為有利。故核
    被告所為，係犯商標法第八十二條之販賣仿冒商標商品罪。
    又被告先後數次販賣行為，均在新法施行前所犯，且係在緊
    接之時間內，以相同之手法觸犯構成要件相同之罪名，顯係
    基於概括犯意反覆為之，為連續犯，應依修正前刑法第五十
    六條之規定以一罪論，並依法加重其刑。爰審酌被告除事實
    欄所載之緩起訴犯行外，並無任何前科紀錄，有台灣高等法
    院被告前案紀錄表一份在卷可查，足見其素行尚可，惟被告
    經緩起訴後，卻就不同商標再度觸法，對於商標權人之商譽
    及損害匪淺，然被告犯罪情節係自網路賣家買貨後再行賣出
    ，尚非大量切貨購入，且本次扣案之仿冒商標商品數量不多
    ，被告又自始坦承犯行，可見其犯後態度良好等一切情狀，
    量處如主文所示之刑。再被告行為時之刑法第四十一條第一
    項前段規定：「犯最重本刑為五年以下有期徒刑以下之刑之
    罪，而受六個月以下有期徒刑或拘役之宣告，因身體、教育
    、職業、家庭之關係或其他正當事由，執行顯有困難者，得
    以（銀元）一元以上三元以下折算一日，易科罰金。」。又
    被告行為時之易科罰金折算標準，依修正前罰金罰鍰提高標
    準條例第二條規定（現已刪除），就其原定數額提高為一百
    倍折算一日，是本件被告行為時之易科罰金折算標準，應以
    銀元一百元至三百元即新臺幣三百元至九百元折算為一日。
    惟被告行為後新法第四十一條第一項前段修正為：「犯最重
    本刑為五年以下有期徒刑以下之刑之罪，而受六個月以下有
    期徒刑或拘役之宣告者，得以新臺幣一千元、二千元或三千
    元折算一日，易科罰金。」。比較修正前後之易科罰金折算
    標準，以修正前之規定較有利於被告，乃適用修正前之相關
    規定，諭知易科罰金之折算標準。末查，被告前未曾受有期
    徒刑以上刑之宣告，有上揭前案紀錄表一份附卷為憑，參酌
    被告犯後一再表示不會再犯，並積極與被害人尋求和解，事
    後已與被害人公司達成和解，有A&F商標公司之陳報狀暨所
    附和解書一份存卷可參，可見被告係一時失慮致罹刑典，犯
    後已深表悔意，是被告經此偵、審程序及科刑宣告之教訓後
    ，當已知所警惕而無再犯之虞，故本院認為前所宣告之刑，
    以暫不執行為適當，乃依修正後刑法第七十四條第一項第一
    款之規定，併予宣告緩刑二年。扣案如附表編號一所示之仿
    冒商標商品，應依商標法第八十三條之規定予以宣告沒收。
    如附表二、三所示之門號SIM卡及電腦主機，均係被告所有
    供犯本罪所用之物，業據被告供承在卷，應依刑法第三十八
    條第一項第二款規定予以沒收。至扣案之託運單、郵局存摺
    等物，僅係本案之證物，並非直接供被告違犯本罪所用之物
    ，爰不予沒收。
據上論斷，應依刑事訴訟法第四百五十二條、第二百七十三條之
一第一項、第二百九十九條第一項前段，商標法第八十二條、第
八十三條，刑法第二條第一項前段、第十一條前段、第七十四條
第一項第一款，九十五年七月一日修正施行前刑法第五十六條、
第四十一條第一項前段、第三十八條第一項第二款，修正前罰金
罰鍰提高標準條例第二條，現行法規所定貨幣單位折算新臺幣條
例第二條，判決如主文。
中　　華　　民　　國　　96　　年　 　2　　月 　15 　　日
　　　　　　　　　刑事第三庭    法　官　游士珺
上正本證明與原本無異。
如不服本判決，應於判決送達後10日內向本院提出上訴狀（應抄
附繕本）。告訴人或被害人如對於本判決不服者，應具備理由請
求檢察官上訴，其上訴期間之計算係以檢察官收受判決正本之日
期為準。
                                書記官  林素霜
中　　華　　民　　國　　96　　年　　2 　　月　　15　　日
附錄論罪科刑實體法條文：
商標法第82條
明知為前條商品而販賣、意圖販賣而陳列、輸出或輸入者，處一
年以下有期徒刑、拘役或科或併科新臺幣5萬元以下罰金。
附表：
一、仿冒「Abercrombie&Fitch」商標之服飾共柒件。
二、0000000000門號SIM卡壹張。
三、電腦主機壹台。
